臺灣臺北地方法院刑事判決　　　　　　　 93年度訴字第251號
　　公　訴　人　臺灣臺北地方法院檢察署檢察官
　　被　　　告　乙○○
上列被告因傷害案件，經檢察官提起公訴（92年度偵字第24015
號），本院判決如下：
    主  文
乙○○共同傷害人之身體，處有期徒刑月，如易科罰金，以
佰元折算壹日。
    事  實
一、緣乙○○與戊○○（俟到案後另行審結）、丁○○、乙○○
    、甲○○、丙○○、姓名年籍不詳綽號「阿傑」、「阿興」
    之成年男子及另外一名男子二名女子共十人，於民國92年11
    月29日下午，先後前往台北市○○路199號錢櫃KTV601包廂
    唱歌，席間因「阿興」與丁○○酒後有肢體衝突，乃由乙○○帶丁○○及「阿興」一起進入601包廂的廁所中排解，而
    戊○○亦圖進入廁所中聲援丁○○卻被擋駕在外，戊○○遂
    離開包廂而至車上取來捷克CZ廠75型口徑9MM制式半自動手
    槍一把置於皮包內，返回包廂找乙○○等人理論，進入包廂
    後，即與甫走出廁所之乙○○發生口角，乙○○即與綽號「
    阿傑」、「阿興」等人共同基於傷害之犯意聯絡出手毆打戊○○，乙○○並以手抱住戊○○頭部並向下壓再以膝蓋頂擊
    ，戊○○因乙○○與「阿傑」、「阿興」等人之共同傷害行
    為，因而受有頭部、左耳、頸及雙上臂多處擦挫傷之傷害，
    嗣戊○○自皮包內取出手槍，並擊發命中丙○○頸部後，眾
    人發覺乃奪下戊○○手槍，並將丙○○送醫，嗣經戊○○於
    92年12月4日至台北市政府警察局中山分局長春路派說明，
    始查知乙○○等人所為上揭傷害之情。
二、案經戊○○訴由台北市政府警察局中山分局報告台灣台北地
    方法院檢察署檢察官偵查起訴。
    理  由
一、訊之被告乙○○固不否認有出手毆打戊○○，且當時亦有多
    人共同出手之事實，惟否認有公訴意旨所指之刑為，辯稱：
    當時是因為戊○○拿出槍，並導致丙○○中槍，因此他人出
    手才會比較重等語。經查：前揭事實，業據被告乙○○於本
    院時供稱：「當時因為有另外兩位有人有爭執，其中一人就
    是丁○○，跟阿傑衝突…我跟他們到廁所去談，因為那裡比
    較安靜，裡面就是我、丁○○還有綽號阿傑三人，當時可能
    戊○○誤會…我走出廁所，發現戊○○不在現場…他一回來
    就有口角，我問他為何要罵三字經，我承認我當時我抓他的
    頭，用膝蓋頂他的肚子，然後我出手時，那時還沒有拔槍，
    他其實沒有受傷，後來他拔槍出來，那時因為我就打他，他
    那時他到底何時拔槍出來，我也沒有辦法確定，就是我打他
    之後，打之後我不知道有槍，後來我看到槍時，已經有旁邊
    的有人強押他到沙發上要制止他」等語（本院一卷第55頁）
    ，經核與證人甲○○證稱：「（如何發生衝突？）被告廖俊
    昇出去再進來，很兇的開門，我先生跟另外兩人已經在廁所
    門口，被告廖俊昇剛好進來…他好像說了一句話，很兇，我
    忘記說什麼了，發生口角，跟我先生吵起來，之後就有肢體
    衝突，我們女生就出去外面了。（在看到妳先生跟被告廖俊
    昇吵起來時，他們二人有無打架？肢體衝突？）有。好像打
    架，兩人就打起來。（旁邊有無人在場跟著打或是勸架？還
    是只有他們二人在打？）還有二人勸架，但是他們是在拉扯
    ，是否勸架，我不確定，之後聽到有帶槍，我們就出來了。
    （誰說有帶槍？）另外那兩人，好像是拉扯時看到的」、「
    （有幾人在打架？）我先生跟另外兩個朋友。他們在扭打，
    還是勸架，我不是很清楚」等語（本院一卷第160頁以下）
    之情節相符，因此，被告乙○○於戊○○取出手槍之前，已
    經與「阿傑」、「阿興」共同為傷害行為，應可認定，是被
    告乙○○前述所辯因戊○○拿出槍使丙○○中彈後才出手等
    語，顯非屬實；此外，復有台灣礦工醫院診斷證明書在卷可
    稽，是本件事證已臻明確，被告乙○○犯行堪予認定。
二、核被告乙○○所為，係犯刑法第277條第1項之傷害罪。被告
    與共犯「阿傑」、「阿興」間，有犯意之聯絡及行為之分擔
    ，為共同正犯。爰審酌被告乙○○犯罪動機目的、犯罪手段
    、犯罪所生之危險損失、犯後之態度等一切情狀，量處如主
    文所示之刑，並諭知易科罰金之折算標準。
三、據上論斷，應依刑事訴訟法第299條第1項前段，刑法第277
    條第1項、第41條第1項前段，罰金罰鍰提高標準條例第1條
    前段、第2條，判決如主文。
本案經檢察官陳麗芬到庭執行職務。
中　　華　　民　　國　　94　　年　　5 　　月　　20　　日
             　　 刑事第二庭    審判長法　官　吳孟良
　　　　　　　　　　　　　　　　      法　官  劉秀君
                                　　　法　官　蘇嘉豐
以上正本證明與原本無異。
如不服本判決，應於判決送達後10日內向本院提出上訴狀（應抄
附繕本）。告訴人或被害人如對於本判決不服者，應具備理由請
求檢察官上訴，其上訴期間之計算係以檢察官收受判決正本之日
期為準。
                                      書記官　蘇靜紅
中　　華　　民　　國　　94　　年　　5 　　月　　20　　日
附錄本案論罪科刑所適用法條全文：
刑法第277條第1項：
傷害人之身體或健康者，處三年以下有期徒刑、拘役或一千元以
下罰金。
